臺灣基隆地方法院刑事判決　　　　　　　　　　　　　九十三年度訴字第七七四號
　　公　訴　人　臺灣基隆地方法院檢察署檢察官
　　被　　　告　丙○○　男　二.
右列被告因竊盜案件，經檢察官提起公訴（九十三年度偵字第三四七一號、第三六六
五號），本院合議庭裁定由受命法官獨任進行簡式審判程序，判決如左：
    主  文
丙○○連續於夜間侵入住宅竊盜，累犯，處有期徒刑壹年。
    事  實
一、丙○○前於民國（下同）八十七年間，因竊盜案件，經台灣台北地方法院於八十
    七年八月十二日，以八十七年度易字第二二三九號判處有期徒刑二年，於八十八
    年一月二十二日入監執行，八十九年八月二十二日假釋出監，八十九年十一月二
    十七日假釋期滿，未經撤銷假釋，以已執行論；又於九十一年間，因竊盜案件，
    經本院於九十一年七月二十五日判處有期徒刑十月及五月，應執行有期徒刑一年
    二月，於九十一年九月十日確定，再於九十二年間，因竊盜案件，經本院於九十
    二年四月二十五日，以九十二年度訴字第一三０號判處有期徒刑十月，於九十二
    年六月九日確定，二案接續執行，於九十三年八月五日假釋出監（於九十三年十
    二月十六日假釋期滿），現正假釋中。仍不知悔改，復基於意圖為自己不法所有
    概括之犯意，於（一）九十三年八月二十六日夜間十一時許，見台北縣瑞芳鎮○○路○段二十八之一號大門未上鎖及該屋內無人之際，侵入該住宅內，徒手竊取
    戊○○所有MOTOROLA廠牌、型號三六八八行動電話一支得手；（二）九十三年九
    月一日夜間十時許，見在台北縣瑞芳鎮○○路三十七之一號大門未上鎖之際，侵
    入該住宅內，先徒手竊取機車鑰匙，再至該住宅門前，竊取李長和所有，由乙○○保管之車號ＮＭ八—二五六號重型機車一輛得手後，留供己騎乘使用；嗣於九
    月二日上午六時許，經乙○○發現機車被竊報警，並於同日下午五時四十分許，
    在台北縣瑞芳鎮○○路○段五十五號前發現遭竊機車，經乙○○及警方於現場埋
    伏圍捕，當場扣得ＮＭ八—二五六號重型機車（業經乙○○領回保管），惟丙○○仍趁隙逃逸；（三）同年九月十二日上午七時許，至台北縣瑞芳鎮○○路三號
    「碧雲宮」，趁丁○○○至大廳誦經時，侵入該處二樓未上鎖之廂房內，徒手竊
    取丁○○○所有置於大衣口袋內之MOTOROLA廠牌行動電話一支及現金新台幣（下
    同）約二千九百元得手；（四）同年九月二十一日中午十二時三十分許，侵入甲○○位於台北縣瑞芳鎮○○路○段五十巷四十八號住處房間，徒手竊取甲○○所
    有MOTOROLA廠牌、型號Ｃ三五三行動電話一支得手（侵入住宅部分未據告訴）。
    丙○○將竊得之行動電話以每支五百元至八百元之價格變賣，所得贓款花用殆盡
    。嗣經警於九十三年十月一日凌晨五時許，在台北縣瑞芳鎮○○路五之一號前，
    查獲丙○○，經丙○○供述並調閱監視錄影帶，始悉上情。
二、案經被害人乙○○、戊○○、丁○○○、甲○○訴由台北縣政府警察局瑞芳分局
    報請臺灣基隆地方法院檢察署檢察官偵查起訴。
    理  由
一、本件被告丙○○所犯者非為死刑、無期徒刑、最輕本刑為三年以上有期徒刑之罪
    或高等法院管轄第一審案件，其於準備程序進行中，先就被訴事實為有罪之陳述
    ，經告知其簡式審判程序之旨，並聽取公訴人之意見後，本院依刑事訴訟法第二
    百七十三條之一第一項之規定，裁定由受命法官獨任進行簡式審判程序，合先敘
    明。
二、訊據被告丙○○宗對於右揭犯行，坦承不諱，核與被害人戊○○、丁○○○、甲○○於警詢中、乙○○於警詢及偵查中指訴遭竊之情形甚詳（見九十三年度偵字
    第三四七一號偵查卷第七、三十、三十一頁，九十三年度偵字第三六六五號偵查
    卷十三、十六、十九、二十頁），並有現場照片五張在卷可佐（附於九十三年度
    偵字第三六六五號偵查卷第二十七至二十九頁），並有贓物認領保管收據一紙、
    台北縣政府警察局車輛失竊（尋獲）電腦輸入單、車輛竊盜資料個別查詢報表、
    在卷可稽。綜上，右揭事實之積極證據明確，被告犯行已堪認定，應依法論科。
三、核被告所為，係犯刑法三百二十條第一項之普通竊盜罪、第三百二十一條第一項
    第一款之於夜間侵入住宅竊盜罪。被告先後多次竊盜犯行，時間密接，構成要件
    復相同，顯係基於概括犯意為之，為連續犯，應從一重論以於夜間侵入住宅竊盜
    罪，並加重其刑。未經公訴人起訴部分即事實一、（二）中竊取機車鑰匙，與前
    揭本院認定有罪部分，有連續犯之裁判上一罪關係，本院自得併予審理。末查，
    被告有如前所述之犯罪科刑及刑之執行，此有臺灣高等法院被告全國前案紀錄表
    在卷可按，其於有期徒刑執行完畢後，五年以內再犯本件最重本刑有期徒刑以上
    之罪，為累犯，應依刑法第四十七條之規定，遞加重其刑。爰審酌被告前有多次
    竊盜前科，不知悔改，不思努力以正當方法賺取金錢，亟思不勞而獲，及其竊得
    財物價值與犯後坦承犯行態度良好等一切情狀，量處如主文所示之刑。
四、據上論斷，應依刑事訴訟法第二百七十三條之一第一項、第二百九十九條第一項
    前段，刑法第五十六條、第三百二十條第一項、第三百二十一條第一項第一款、
    第四十七條，判決如主文。
本案經檢察官林伯宇到庭執行職務。
中　　　華　　　民　　　國　　九十三　　年　　  十二 　 月　　  十六 　 日
                                臺灣基隆地方法院刑事第二庭
                                        法      官  齊　潔
右正本證明與原本無異。
對於本件判決如有不服，應於收受送達後十日內，向本院提出上訴書狀，上訴於臺灣
高等法院，並按他造當事人之人數附具繕本。
                                        書　記　官  莊國南
中　　　華　　　民　　　國　　九十三　　年　　  十二　　月　　  十六　　日
附錄論罪法條：
中華民國刑法第三百二十條第一項：
(普通竊盜罪、竊佔罪)
意圖為自己或第三人不法之所有，而竊取他人之動產者，為竊盜罪，處五年以下有期
徒刑、拘役或五百元以下罰金。
中華民國刑法第三百二十一條第一項第一款：
犯竊盜罪而有左列情形之一者，處六月以上、五年以下有期徒刑：
一  於夜間侵入住宅或有人居住之建築物、船艦或隱匿其內而犯之者。
